【裁判字號】    89,易,503
【裁判日期】    890629
【裁判案由】    傷害
【裁判全文】
台灣新竹地方法院刑事判決                          八十九年度易字第五三號
    公  訴  人  台灣新竹地方法院檢察署檢察官
    被      告  甲○○
右列被告因傷害案件，經檢察官提起公訴（八十九年度調偵字第九號），本院判決如
左：
    主  文
甲○○傷害人之身體，處拘役貳拾日，如易科罰金以佰元折算壹日。
    事  實
一、甲○○於民國八十八年八月二十八日下午八時許，在新竹縣竹東鎮○○街二十巷
    一弄二號前，因停車問題而與乙○○發生爭執，嗣乙○○在爭執中伸手指車之際
    ，甲○○竟出手揮擋乙○○之手，因而致乙○○受有右前臂內側血腫５╳５公分
    、左食指鈍挫傷合併血腫、右腕關節鈍挫傷之傷害。
二、案經被害人乙○○訴由新竹縣警察局竹東分局報告台灣新竹地方法院檢察署檢察
    官偵查起訴。
    理  由
一、訊之被告甲○○固不否認有於前揭時間、地點，因與乙○○發生爭執而出手之事
    實，惟否認有何傷害之行為，辯稱：當天晚上為移車子以及停車位子的事爭執，
  然後告訴人的右手伸出來指伊的車子，伊就擋回去，當時車子是伊在背後，是用
    左手去擋開，是不是用拳頭打他，是伊左小臂碰到他右小臂，沒有要出拳打人，
    當時告訴人並未打我，是指到伊這邊才本能的擋開，且伊未碰到告訴人手指，不
    知為何有傷等語，然查，前揭事實，業據告訴人乙○○於警訊時（偵卷第四頁參
    見）、偵查中（偵卷第十三頁參見）以及本院調查時指述明確，而告訴人受有前
    揭傷害，亦有竹東榮民醫院診斷證明書一紙在卷可稽，另被告所爭執之告訴人手
    指傷害部分，經本院向竹東榮民醫院查詢告訴人造成前開傷害之原因，亦據竹東
    榮民醫院回覆稱「所查詢之傷勢，不可能病患自行以左手揮動碰觸右前臂及右手
    腕所造成。應是有外力加諸傷部才可能有血腫及挫傷之情形」等情，亦有該院八
    十九年五月二十四日八十九竹醫醫字第一六三四號函在卷足憑，且再衡諸告訴人
    亦於八十八年八月二十九日就診時，即診斷出前開右前臂、右手腕以及左手指處
    之三處傷害，而非再次就診才查出手指傷害，以及告訴人之右前臂內側所受之傷
    害，遠較之左手指之傷害為嚴重情形，足見告訴人當無假造傷害而妄指被告之必
    要，是該傷勢應均為被告之行為所造成，應堪認定，又被告思慮無異，當知出手
    揮擋將造成他人身體之傷害，且當時係爭執中，告訴人伸手指車，並未對被告身
    體財產之權利有何侵犯，其竟仍出手揮擋告訴人之手，實難認其並無傷害之意，
    從而，被告所辯，委不足採，本件事證已臻明確，被告犯行堪予認定。
二、核被告所為係犯刑法第二百七十七條第一項普通傷害罪。爰審酌被告之品行、犯
    罪動機、目的、手段、所生危害及犯罪後猶否認犯行等一切情狀，量處如主文所
    示之刑，並諭知易科罰金之折算標準。
三、據上論斷，應依刑事訴訟法第二百九十九條第一項前段，刑法第二百七十七條第
    一項、第四十一條，罰金罰鍰提高標準條例第一條前段、第二條，判決如主文。
本案經檢察官黃仁宏到庭執行職務。
中      華      民      國    八十九    年      六      月    二十九    日
                                      台灣新竹地方法院刑事第二庭
                                          法      官    蘇    嘉    豐
右正本證明與原本無異。
如不服本判決，應於判決送達後十日內向本院提出上訴狀( 應附繕本 )，上訴於
臺灣高等法院。
                                          書  記  官    郭  廷    耀
中      華      民      國    八十九    年      六      月    二十九    日
附錄論罪科刑法條：
刑法第二百七十七條第一項
傷害人之身體健康者，處三年以下有期徒刑、拘役或一千元以下罰金。


司法院資訊處製作；財團法人民間司法改革基金會備份。
